【裁判字號】    97,上更(四),166
【裁判日期】    980714
【裁判案由】    損害賠償
【裁判全文】
臺灣高等法院民事判決               97年度上更(四)字第166號
上  訴  人  台灣產物保險股份有限公司
法定代理人  甲○○
訴訟代理人  陳峰富律師
複 代 理人  施汎泉律師
訴訟代理人  張簡勵如律師
            林  瑤律師
被 上 訴人  乙○○
訴訟代理人  崔駿武律師
上列當事人間請求損害賠償事件，上訴人對於中華民國90年4月
17日臺灣臺北地方法院89年度重訴字第1672號第一審判決提起上
訴，經最高法院第4次發回更審，本院於98年6月23日言詞辯論終
結，判決如下：
    主  文
原判決關於駁回上訴人後開第二項之訴部分，及命上訴人負擔訴
訟費用之裁判（除確定部分外）廢棄。
被上訴人應再給付上訴人新臺幣壹佰玖拾貳萬零捌佰貳拾柒元，
及自民國八十九年九月十四日起至清償日止，按年息百分之五計
算之利息。
其餘上訴駁回。
第一、二審及發回前第三審訴訟費用，由被上訴人負擔百分之十
一，餘由上訴人負擔。
本判決命被上訴人給付部分，於上訴人以新臺幣陸拾肆萬或同額
之上海商業儲蓄銀行無記名可轉讓定期存單為被上訴人預供擔保
後得假執行，但被上訴人如以新臺幣壹佰玖拾貳萬零捌佰貳拾柒
元為上訴人預供擔保後，得免為假執行。
    事實及理由
一、上訴人主張：
  (一)被上訴人原為伊公司財務部經理，於民國 (下同)87 年4月
    17日依伊公司證券投資小組作業要點（下稱作業要點）之規
    定兼任公司證券投資小組委員，負責與小組其他委員研議公
    司投資證券之事宜。詎被上訴人明知伊公司87年10月26日已
    出清上市公司名佳利金屬工業股份有限公司（下稱名佳利公
    司）股票，竟未依作業要點第4條第3項及第8項規定：「財
    務部視財務狀況釐定可動用之資金額度，提經小組研議通過
    後陳總經理轉呈董事長核定辦理」、「依照本公司分層負責
    明細表及本小組委員議決有關事項，每日買賣之上市股票總
    金額在新台幣（以下同）5,000萬元以內授權財務部經理核
    定；但購入同一公司之股票及公司債累計金額已達5千萬元
    以上者應先呈報總經理核定，1億元以上應轉呈董事長核定
    」，未先呈總經理高榮富核定，逾越前揭授權之規定，擅自
    於87年10月31日（星期六）以每股價格39.2元買入名佳利公
    司股票150萬股 (即1,500張)，價金連同手續費共計5,887萬
    7,808 元；又於同年11月2日以每股價格36.5元買入同一股
    票70萬股 (即700張)，價金連同手續費共計2,558萬4,853元
    。旋名佳利公司於87年11月9日爆發地雷股事件，其股票因
    而崩盤，並於同年月23日受停止交易處分，至88年6月10日
    始恢復交易。伊公司於恢復交易後陸續賣出1,470張，惟所
    得不及當初買入之價格，計受損3,912萬7,914元，而尚未出
    賣之730張，其損失難以估計。被上訴人之逾越權限行為與
    伊公司之損失間，當然具相當因果關係，則被上訴人未盡善
    良管理人之注意義務，私自購買系爭股票致伊公司受損害，
    應依委任及侵權行為之法律關係負損害賠償責任。
  (二)伊於87年11月3日至11月9日未處分名佳利股票，係屬合理，
    並無過失，伊於87年11月3日停止被上訴人買賣股票之權限
    時，尚不知名佳利股票為地雷股股票，此觀之張光禹證稱「
    （87年11月3日知道買進名佳利股票，為何沒有立即處分。
    ）因為並不知道名佳利股票不好。」。且其於原法院另案88
    年自字第865號案件作證時亦指出：「被告（即被上訴人）
    被停職後，證券投資小組就沒有運作了，一直到11月8日有
    一位王錦源顧問，他來指導我們股票運作，當時股價22.8元
    ，有止跌的情況，故公司決定暫時觀望，10日以後，該股就
    無量下跌。」。是伊於87年11月3日至11月9日未處分系爭名
    佳利股票，係屬合理。伊係於11月3日後方得知買入名佳利
    股票一事，怎可能於87年11月3日即出售名佳利股票。退步
    言之，縱如被上訴人所稱伊就名佳利股票定有35.5之停損價
    格，也因11月3日股價未達停損點之價格，而無出售之必要
    。被上訴人已於88年7月21日會議上自認損害賠償債務，陳
    稱「第一天1,500張有超過我權利。」、「超過金額的部分
    ，我應負責也接受懲罰。」。查被上訴人於87年10月31日及
    11 月2日，共買進名佳利股票2,200張，其股價加上手續費
    共計8,446萬2,661元，被上訴人自認應負擔之部分為3,446
    萬2,661元，此屬被上訴人對伊負損害賠償債務之承認。
  (三)爰依侵權行為、委任法律關係，先請求上訴人賠償2,000萬
    元，求為命被上訴人如數給付並自起訴狀繕本送達翌日起至
    清償日止加給法定遲延利息之判決。原審為上訴人敗訴之判
    決，上訴人不服，提起上訴，並於本院聲明：1.原判決廢棄
    。2.被上訴人應給付上訴人1,783萬273元及自89年9月14日
    起至清償日止，按年息百分之5計算之利息。3.願供現金或
    上海商業儲蓄銀行無記名可轉讓定期存單為擔保，請准宣告
    假執行。（原審判決上訴人敗訴後，經上訴人提起上訴，本
    院前審即90年度重上字第265號判決被上訴人應給付上訴人
    600 萬元本息，兩造均就其敗訴部分，聲明不服，各自提起
    上訴，經最高法院將除假執行部分外廢棄，第1次發回；本
    院前審即92年度重上更(一)字第104號判決駁回上訴人之上訴
    ，上訴人聲明不服，提起上訴，經最高法院廢棄，第2次發
    回；本院前審即95年度重上更(二)字第9號判決被上訴人應給
    付上訴人132萬4,490元本息，並駁回上訴人其餘之上訴，上
    訴人就其敗訴部分，聲明不服，提起上訴，被上訴人就其敗
    訴部分則未據聲明不服，已告確定，經最高法院將關於駁回
    上訴人其餘上訴部分廢棄，第3次發回；本院前審即96年度
    上更(三)字第30號判決被上訴人應再給付上訴人84萬5,237元
    本息，上訴人就其敗訴部分，聲明不服，提起上訴，被上訴
    人就其敗訴部分則未據聲明不服，已告確定。）
二、被上訴人則以：
  (一)上訴人公司作業要點並未實際執行，伊購買系爭名佳利公司
    股票之行為，無違背作業要點情事，此觀上訴人公司就攸關
    本件名佳利股票買賣之會議記錄始終無法提出即明。觀諸87
    年4月24日買進愛之味股票金額5,955萬325元，買進統一股
    票金額達6,592萬9,950元，買進美亞公司股票金額為5,815
    萬670元，均超過5,000萬元，並無先呈總經理核定，故上開
    作業要點實際上並未實施。
  (二)上訴人公司係於87年8月間陸續購入名佳利公司股票，截至
    同年9月24日止共計持有名佳利公司股票260萬股，金額為
    9,882萬9,838元，平均每股成本為37.65元，自87年9月25
    日起陸續調節持股，於87年10月26日全數賣出，金額為1億
    零630萬513元，平均每股約為40.88元，合計獲利達797萬
    655元，可知87年10月間賣出名佳利公司股票係屬逢高調節
    持股，上訴人公司並無於87年10月26日決定出清名佳利公司
    股票，證人張光禹證稱並沒有決議出清，僅要求財務部逢高
    調節名佳利股票。伊於87年10月31日及11月2日，分別買入
    名佳利公司股票150萬股及70萬股，金額分別為5,887萬7,80
    8元及2,558萬4,853元，平均每股成本為38.39元，係因名佳
    利公司股票自42.1元回檔至38元，乃逢低回補名佳利公司股
    票，係屬正常之股票投資操作。況上訴人公司就名佳利公司
    股票設定之停損點為每股35.5元，證人張光禹亦證稱名佳利
    股票停損點為35.5元，上訴人公司倘依原定停損點賣出，則
    上訴人僅虧損635萬元，故上訴人公司就名佳利股票之投資
    ，上訴人至少仍可獲利約150餘萬元，而不致受有損害。伊
    於87年11月3日即遭上訴人公司停止職務，依成交數量表所
    示，同年月4日、5日、6日之成交量分別為1,685張、1,915
    張、14,964張，並無不能賣出之情形。名佳利公司股票下跌
    係肇因於新巨群集團財務狀況不佳，未信守證券交易市場之
    誠信原則，終致名佳利公司遭掏空，使股票崩盤，與伊之行
    為並無相當因果關係。
  (三)退步言之，縱認伊有逾越授權買入名佳利股票之行為，惟上
    訴人公司並未舉證伊係逾越何種權限，況上訴人公司所受之
    損害係因發生地雷股事件，則上訴人公司應向掏空名佳利公
    司之新巨群集團請求賠償損害，始屬正辦，其請求伊賠償損
    害，顯無理由。上訴人未舉證證明其曾決定出清名佳利公司
    股票，而所提上訴人公司內部製作簽呈之文書，上訴人執此
    作為伊逾越權限應負損害賠償責任之證據，顯不可採等語，
    並聲明：上訴駁回。
三、上訴人主張被上訴人自86年7月16日起至87年11月3日止受上
    訴人之委任，擔任公司財務部經理，負責財務管理相關事宜
    ，並依據上訴人公司作業要點規定，自87年4月17日兼任上
    訴人證券投資小組委員，負責與小組其他委員研議公司投資
    證券之規劃、管理及投資等事項。被上訴人違反規定未先呈
    報總經理核定，而於87年10月31日以每股39.2元買進名佳利
    公司股票1,500張，價金連同手續費共計5,887萬7,808元，
    復於11月2日再以每股36.5元買進同一股票700張，價金連同
    手續費共計2,558萬4,853元，嗣名佳利股票於同年11月9日
    崩盤，並於87年11月23日遭停止交易處分，至88年6月10日
    起始恢復買賣，以及上訴人並因上開情事於87年11月3日停
    止被上訴人投資小組之職務，且於87年11月9日調派為上訴
    人總務室業務委員之事實，有人事資料卡、證券存摺明細、
    合併買賣報告書暨交割憑單、台灣證券交易所股份有限公司
    (下稱台灣證交所)87 年11月20日台證（87）上字第39001號
    及88年6月8日台證（88）上字第171331號函附卷（見原審卷
    14至24頁）可證，且為兩造所不爭執，自堪信為真實。
四、上訴人復主張被上訴人明知上訴人公司87年10月26日已出清
    名佳利公司股票，竟未依作業要點第4條第3項及第8項規定
    ：每日買賣之上市股票金額，於購入同一公司之股票及公司
    債累計金額已達5,000萬元以上者應先呈報總經理高榮富核
    定，逾越前揭授權之規定，擅自分別於87年10月31日、同年
    11月2日為前揭買賣，逾越作業要點之授權規定，致上訴人
    受有損害3,912萬7,914元，被上訴人則以前詞抗辯，經查：
  (一)上訴人於87年8月間即陸續購入名佳利股票，至87年9月24日
    止，共持有260萬股，平均每股成本為37.6元，至87年9月25
    日起持續賣出，於87年10月26日全部出清，平均每股40.88
    元，此為兩造所不爭執。然作業要點規定每日買賣之上市股
    票金額，於購入同一公司之股票及公司債累計金額已達
    5,000萬元以上者應先呈報總經理核定，亦為兩造所不爭執
    ，此規定係限制被上訴人每日所能決定「購入」之金額，至
    於同一股票已「持有」或曾「持有」之金額如何，則非所問
    。上訴人於87年9月25日前所持有之名佳利股票，雖已逾
    5,000萬元，但於87年10月26日全部出售後，就87年9月25日
    前所購入名佳利股票之損益，已做了結，不問被上訴人所稱
    在此之前買入名佳利股票是否基於與名佳利公司間互相持股
    之善意（見本院更(三)卷二第48頁），惟被上訴人於87年10月
    31日再次買入系爭股票，係啟動新的交易，應重新評估其損
    益，此與被上訴人於前開出售之金額，購買名佳利股票以外
    之其他股票，並無不同。被上訴人既不能證明上訴人已同意
    於1億元範圍內，被上訴人得決定進出，不受作業要點限制
    之事實，則其抗辯其僅將原已調節之股票逢低買回，不受前
    開金額限制云云，為不可採。又作業要點規定投資小組應定
    期開會，與限制被上訴人得核定之投資額度，二者目的並不
    相同，亦即前者係為蒐集投資資訊，以求投資獲利，後者則
    為避免超過上訴人所能負擔之損失風險，且作業要點並非規
    定所有投資均須經開會決定，難以投資小組未定期開會，即
    謂被上訴人之投資權限，可不受前開金額拘束。再者，被上
    訴人抗辯購入統一、愛之味、美亞等股票，於逾前開金額時
    並未呈報，固提投資明細表為證（見原審卷第93頁至第98頁
    ），然上訴人確有落實執行作業要點，被上訴人提出之前開
    投資明細，是本件事發後訴訟進行時，上訴人將資料調出來
    才知悉等情，已據證人高榮富、張乃雄在原審證述明確（見
    原審卷第135頁至第137頁）。是被上訴人辯稱上訴人明知其
    已逾越作業要點規定金額，並未指正，可見作業要點未落實
    執行云云，亦不足採。上訴人主張被上訴人違反作業要點規
    定，而有逾越權限之行為，應可採信。
  (二)被上訴人抗辯名佳利股票之崩盤乃肇因於名佳利公司所屬之
    新巨群集團財務不佳，違反公司經營及證券交易市場之誠信
    原則所致，與被上訴人買入系爭股票無關，何況名佳利股票
    崩盤乃在上訴人將被上訴人停止職務之後，故上訴人所受損
    失與被上訴人無關云云。按判斷民事損害賠償責任有無因果
    關係，應依行為與結果間有無相當因果關係以為斷，申言之
    ，若無甲事實，即不發生乙結果，若有甲事實，通常會發生
    乙結果，有此關聯性時，即可認甲事實與乙結果間有相當因
    果關係。名佳利股票於被上訴人第二次買入後之隔日（即87
    年11月3日），股價即呈連續跳空跌停狀態，此有名佳利股
    票交易價量明細表可參（見本院更(三)卷(二)第25頁），被上訴
    人復自承所以如此，乃名佳利公司所屬之新巨群集團財務不
    佳，違反公司經營及證券交易市場之誠信原則所致，可知於
    被上訴人買入系爭股票之際，名佳利股票已隱含股價即將暴
    跌之風險。若被上訴人未買入系爭股票，上訴人即可避免此
    一風險，亦不會發生其後名佳利股票股價暴跌之損失，茲因
    被上訴人買入系爭股票，使系爭股票股價暴跌之風險擴展及
    上訴人，並因其後自然發展之股價暴跌、崩盤，上訴人所受
    股價損失之風險乃以具體化，是依前開說明，被上訴人買入
    系爭股票與上訴人受到股價損失間，自有因果關係。又被上
    訴人購入系爭股票後，系爭股票之股價即呈連續下跌，已如
    前述，即令上訴人未停止被上訴人之職務，亦無法避免此事
    實發生，則被上訴人抗辯因上訴人停止其職務，上訴人所受
    損害與其無關云云，並非可採。
  (三)按受任人因處理委任事務有過失，或因逾越權限之行為所生
    之損害，對於委任人應負賠償之責，民法第544條定有明文
    ，被上訴人受上訴人委任處理本件投資買入股票事務，上訴
    人既因被上訴人逾越權限之行為致受有損害，已如前述，則
    上訴人主張被上訴人應依前開規定，負損害賠償責任，自屬
    有據。茲就上訴人所受之損害額計算如下：
  1.查本件上訴人之損害，主要來自系爭股票股價下跌之損失，
    如何計算上訴人實際所受之損害，應考量證券交易市場價格
    瞬息萬變，凡當時之國內外政經情勢、交易市場之走勢、上
    市公司之盈虧等可能為影響系爭股票交易價格之因素。經本
    院向臺灣證券交易所函詢系爭股票自87年11月3日起之交易
    狀況結果，有臺灣證券交易所98年4月14日臺證監字第09800
    02108號函附卷可稽 (見本院更(四)卷第56頁、第57頁)，依系
    爭股票自87年11月3日起之交易狀況觀之，其委賣張數除87
    年11月7日略多於委買張數外，其餘交易日之委賣張數均大
    幅多於買張數 (詳如附表一所示)，以上訴人所持有系爭股
    票2,200張之張數，勢必不可能於2、3日內賣出。則上訴人
    主張參酌證券交易法第157條之1第2項規定，以10日交易均
    價為計算本件賠償金額之基準乙節，本院認此一基準業已綜
    合此段期間內系爭股票交易價格之漲跌起伏納入考量，足體
    現交易市場價格波動之特性，又以此相當期間累積交易價格
    之平均價後擬制系爭股票交易之價格，亦較其他賠償金額測
    定方法更能公平、客觀地貼近當時系爭股票於交易市場之走
    勢，應屬公平合理之計算方式，要可採取。
  2.次查，依作業要點規定，於每日買賣之上市股票金額，於購
    入同一公司之股票及公司債累計金額已達5,000萬元以上者
    應先呈報總經理核定，因此，於5,000萬元範圍內既為被上
    訴人得依職權決定，無須呈報總經理，自無違反作業要點可
    言，上訴人主張被上訴人買入系爭股票全部違反作業要點，
    並非可採。以被上訴人第1次買入系爭股票150萬股（1,500
    張），每股成交價格為39.2元，加上手續費每股0.01425元
    （見本院更(三)卷(二)第32頁），則買入1股之成本為39.21425
    元，5,000萬元可買入1,247,000股（1,247張），是該日被
    上訴人所買入之系爭股票中，僅253張（1,500-1,247＝253
    ）係逾越權限，此253張之買入成本為992萬1,205元（元以
    下捨去）。又被上訴人第2次以每股36.5元買入700張，固未
    逾5,000萬元，但依作業要點應累計第1次買入之金額，累計
    後已逾5,000萬元，依作業要點規定仍應呈報，但被上訴人
    並未呈報，已如前述，是被上訴人第2次買入之700張，均屬
    違反作業要點規定，第2次買入之成本包含手續費為2,558萬
    4,853元，為兩造所不爭，是被上訴人踰越權限所買入系爭
    股票之張數為953張（253+700＝953），買入成本合計3,550
    萬6,058元（9,921,205+25,584,853＝35,506,058）。
  3.再查，上訴人係於同月3日停止被上訴人之職務，為兩造所
    不爭執（見本院更(三)卷(一)第186頁），至於為當天交易盤中
    或收盤後，雖有爭議，然被上訴人抗辯其於同月2日被調職
    ，於3日即請假未上班（見本院更(一)卷(一)第44頁、第68頁、
    更(二)卷第91頁），上訴人亦自承被上訴人於2日即將此事告
    知總經理（見原審卷第76頁），於3日即沒有讓被上訴人操
    盤（見本院更(一)卷(二)第6頁）等情，參以證人張光禹於刑事
    案件亦證稱被上訴人係2日被停職（見原審卷第67頁）等語
    ，可知被上訴人確於3日即未上班，以被上訴人為上訴人財
    務部經理，負責上訴人投資之執行事務，若非有確切證據及
    情節重大，上訴人豈會輕易將之停止職務？是上訴人主張於
    知悉被上訴人逾越權限買入系爭股票後，尚須合理時間調查
    云云，不可採信。上訴人雖陳稱，其所以未即時處分系爭股
    票，係為調查張光禹是否為共犯（見本院更(二)卷第38頁），
    當時名佳利股票狀況不好，就算要賣也賣不出去，後來有顧
    問建議暫時觀望（見本院更(一)卷第197頁、原審卷第66 頁）
    等語，然股票市場瞬息萬變，上訴人既於87年11月3日即禁
    止被上訴人操盤，自應立即指派其他人員接替因應，調查是
    否有共犯並不影響上訴人應即時處理系爭股票一事。是上訴
    人於知悉被上訴人逾越權限買入系爭股票後，未即時處分，
    乃為暫時觀望所致，此暫時觀望之決策既為上訴人所決定，
    自應就其決定之後果負責任，難以同月9日後，名佳利股票
    崩盤無法賣出，其觀望之後果歸咎於被上訴人。是被上訴人
    抗辯上訴人可自同月3日陸續賣出系爭股票，應屬可採。上
    訴人既應自87年11月3日起處分系爭股票，則以此起算10 個
    營業日，依本件系爭股票自87年11月3日起至同年月16日止
    ，每日之收盤價分別為35.7元、33.3元、31.0元、31.5元、
    30.9元、28.8元、26.8元、25.0元、23.3元、21.7元，10
    日之均價為每股28.8元，此有臺灣證券交易所98年2月6日臺
    證密字第0980002108號函附卷可稽 (見本院更(四)卷第31頁、
    第32頁)，以此計算，總計上訴人公司損害之金額為818萬
    1,108元（計算式詳如附表二所示）。
  4.上訴人另主張被上訴人於88年7月21日會議上陳稱「第一天
    1,500張有超過我權利。」、「超過金額的部分，我應負責
    也接受懲罰。」等語，可認為被上訴人就其應負擔損害賠償
    3,446萬2,661元債務為自認云云。惟按所謂自認係指當事人
    主張之事實，經他造於準備書狀內或言詞辯論時或在受命法
    官、受託法官前自認者，無庸舉證，被上訴人固於上開時地
    曾為此發言 (見本院重上卷第119頁)，然其真意係指接受上
    訴人公司的處分等等如記過 (見本院更(二)卷第74頁)，且核
    與自認之要件不合，尚難遽以此認被上訴人就前揭損害債務
    為自認。上訴人此部分之主張，不可採。
  (四)次按損害之發生或擴大，被害人與有過失者，法院得減輕賠
    償金額，或免除之，民法第217條第1項定有明文。上訴人既
    於87年11月2日已發現被上訴人逾越權限買入系爭股票，並
    於同月3日禁止被上訴人操盤，為免其損失風險超過其預期
    ，自應即時將被上訴人逾越權限所買入之股票予以處分，乃
    上訴人並未即為此措施而採觀望態度，致因名佳利股票崩盤
    、停止交易而無法賣出，俟回復交易後始以低價出賣，則被
    上訴人抗辯上訴人未即時處分系爭股票，致損失擴大，為與
    有過失，應屬可採。依前開規定，本院自得減輕被上訴人賠
    償責任。茲審酌被上訴人身為上訴人公司之財務經理，並兼
    任公司證券投資小組委員，負責與小組其他委員研議公司投
    資證券之事宜，為上訴人公司所委託處理事務並受有報酬，
    依法於處理委任事務時，應以善良管理人之注意為之。詎被
    上訴人非但未盡善良管理人之注意義務，且違反作業要點規
    定，逾越權限買進系爭股票致上訴人公司受有損害；而上訴
    人公司則於事前未發揮監督管控之機制，事發後未能即時有
    效反應，採取觀望態度，致系爭股票因崩盤、停止交易而無
    法賣出，俟回復交易後始以低價出賣，上訴人就損害之發生
    與擴大難辭其責等情，本院認兩造之過失各為百分之50，即
    被上訴人應就損害總額818萬1,108元中負擔409萬554元 (8,
    181,108/2= 4,090,554)，扣除已判決確定被上訴人應給付
    之2,169,727元，上訴人得請求被上訴人再給付之金額為
    1,920,827元（4,090,554-2,169,727＝1,920,827元）。是
    在此範圍內，上訴人請求被上訴人賠償其損害，為有理由，
    逾此範圍，則為無理由。
  (五)上訴人雖另主張依侵權行為法則，請求被上訴人賠償損害，
    然其係以同一聲明同時主張2項訴訟標的法律關係，於前開
    依委任關係請求有理由範圍，本院即無就侵權行為部分為審
    判必要。至於前開無理由部分，上訴人既不能證明被上訴人
    有何不法行為致其受有損害，其基於侵權行為法則請求被上
    訴人賠償，亦無理由。
五、綜上所述，上訴人本於委任之法律關係，請求被上訴人於判
    決確定部分外再給付1,920,827元，及自起訴狀繕本送達翌
    日即89年9月14日起至清償日止，按年息百分之5計算之利息
    ，為有理由，應予准許。逾此所為請求，為無理由，應予駁
    回。上開應准許部分，原審為上訴人敗訴判決，尚有未洽，
    上訴意旨求予廢棄改判，為有理由，爰由本院予以廢棄改判
    如主文第2項所示，並依兩造之聲請，以供擔保為條件，為
    准、免假執行之宣告。至於上開不應准許部分，原判決為上
    訴人敗訴判決，並駁回其假執行之聲請，經核於法並無不合
    ，上訴意旨求予廢棄改判，為無理由，應駁回其上訴。
六、被上訴人請求訊問證人林榮發、沈安昌、高榮富、張乃雄，
    及函臺灣證券交易所查名佳利公司股票自87年11月3日至同
    年11月16日止，自開盤至收盤每一筆搓和成交的成交量及成
    交價等情，其中證人高榮富、張乃雄已於原審及本院前審到
    庭證述綦詳外，本院認因本案事證已臻明確，核無再行訊問
    證人及函查之必要；又兩造其餘攻擊防禦方法，核不影響判
    決結果，毋庸再予一一論述，附此敘明。
七、據上論結，本件上訴為一部有理由，一部無理由，依民事訴
    訟法第450條、第449條第1項、第79條，判決如主文。
中    華    民    國    98    年    7    月    14    日
                    民事第十三庭
                        審判長法  官  黃騰耀
                              法  官  周舒雁
                              法  官  陳姿岑
正本係照原本作成。
如不服本判決，應於收受送達後20日內向本院提出上訴書狀，其
未表明上訴理由者，應於提出上訴後20日內向本院補提理由書狀
（均須按他造當事人之人數附繕本）上訴時應提出委任律師或具
有律師資格之人之委任狀；委任有律師資格者，另應附具律師資
格證書及釋明委任人與受任人有民事訴訟法第466條之1第1項但
書或第2項（詳附註）所定關係之釋明文書影本。
中    華    民    國    98    年    7     月    15    日
                              書記官  黃慶霽
附註：
民事訴訟法第466條之1（第1項、第2項）：
對於第二審判決上訴，上訴人應委任律師為訴訟代理人。但上訴
人或其他法定代理人具有律師資格者，不在此限。
上訴人之配偶、三親等內之血親、二親等內之姻親，或上訴人為
法人、中央或地方機關時，其所屬專任人員具有律師資格並經法
院認為適當者，亦得為第三審訴訟代理人。

司法院資訊處製作；財團法人民間司法改革基金會備份。
